臺灣士林地方法院刑事判決　　　　　　　 94年度訴字第296號
公　訴　人　臺灣士林地方法院檢察署檢察官
被　　　告　乙○○
上列被告因違反毒品危害防制條例案件，經檢察官提起公訴（94
年度核退毒偵字第22號），暨移請併案審理（94年度毒偵字第82
2 號、94年度毒偵字第1060號），被告於準備程序就被訴事實為
有罪之陳述，經本院合議庭裁定改由受命法官獨任逕以簡式審判
程序進行審理，並判決如下：
    主  文
乙○○連續施用第一級毒品，累犯，處有期徒刑拾月。扣案之第
一級毒品海洛因拾貳包（其中拾壹包合計淨重零點捌壹公克、壹
包淨重零點捌捌公克）均沒收，其中第一級毒品海洛因拾貳包（
其中拾壹包合計淨重零點捌壹公克、壹包淨重零點捌捌公克）內
之海洛因並銷燬。
    事實及理由
一、本件犯罪事實、證據及適用之法條，除均引用檢察官起訴書
    之記載（如附件）外，並補充如次：
(一)犯罪事實方面：被告乙○○基於施用第1 級毒品海洛因之概
    括犯意，自民國93年8 月15日晚間11時起至94年5 月22日止
    ，分別在友人甲○○所有車號5E－3506號車上（約停於臺北
    縣蘆洲一帶）、臺北市士林區社子地區某處及臺北市士林區
    ○○○路7 段107 巷32號住處等地，以將海洛因摻放入香煙
    內點燃吸食之方式，連續施用第1 級毒品海洛因多次。除經
    警於93年8 月16日查獲外，另於94年2 月2 日上午10時45
    分許，為警持本院94年度聲搜字第189 號搜索票在臺北市○
    ○○路○ 段106 巷34號前查獲，並當場扣得第1 級毒品海洛
    因11包（合計淨重0.81公克）及第2 級毒品安非他命6 包（
    其施用第2級毒品部分業經檢察官另為不起訴處分）；94
    年5 月22日下午5 時55分許，在臺北市○○○路○ 段與中正
    路口處為警攔檢查獲，並扣得第1級毒品海洛因1 包（淨重
    0.88公克）。
(二)證據方面，茲補充：
  (1)被告於94年2 月2 日為警持本院94年度聲搜字第189 號搜索
    票扣得其所有之白粉11包，經送法務部調查局鑑驗結果，證
    實含有第1 級第6 項毒品海洛因成分（合計淨重0.81公克，
    空包裝重2.29公克），有該局94年6 月9 日出具之調科壹字
    第040003819 號鑑定通知書（附本院卷）、贓證物品清單（
    保管單號：94年度保管字第886 號，臺灣士林地方法院檢察
    署94年度核退字第370 號卷《以下簡稱：370 號卷》20頁參
    照）各1 紙在卷可證；又被告於94年5 月22日為警查獲扣案
    之白粉1 包，經檢驗亦呈嗎啡、海洛因反應（毛重1.04公克
    ，淨重0.88公克），則有臺北市政府警察局保安警察大隊查
    獲涉嫌毒品危害防制條例毒品初步鑑驗報告單（臺灣士林地
    方法院檢察署94年度毒偵字第1060號卷《以下簡稱：1060號
    卷》第16頁參照）、扣押物品目錄表（1060號卷第19頁）各
    1 紙附卷可查。
  (2)此外，尚有台灣尖端先進生技醫藥股份有限公司94年2 月16
    日濫用藥物檢驗報告（尿液檢體編號：000032號）、濫用藥
    物尿液檢驗檢體監管紀錄表各1 份在卷可稽（分別附於370
    號卷第21頁至第22頁），堪以證明被告於94年2 月2 日上午
    10 時45 分許採尿往前回溯120 小時內之某時，確有施用第
    1級毒品海洛因之事實。
  (3)起訴書所載及前揭補充後之犯罪事實，業據被告乙○○於本
    院庭訊時坦承不諱（本院94年6 月10日準備程序筆錄、94年
    7 月26日審判筆錄參照），核與起訴書所載之其他證據相符
    ，足見其自白與事實相符。本件事證明確，被告犯行已堪認
    定，應依法論科。
二、查被告乙○○於88年間因先後2 次施用毒品案件，第1 次經
    本院以88年度毒聲字第398 號裁定送觀察、勒戒後，認無繼
    續施用毒品之傾向，經臺灣士林地方法院檢察署檢察官於88
    年4 月13日以88年度偵字第148 號不起訴處分確定，第2 次
    經本院以88年度毒聲字第1749號裁定送觀察、勒戒後，認有
    繼續施用毒品之傾向，再經本院以88年度毒聲字第2588號裁
    定令入戒治處所施以強制戒治1 年，嗣因戒治成效評定為合
    格，經本院以89年度毒聲字第934 號裁定停止戒治，所餘戒
    治期間付保護管束，並於89年5 月10日停止戒治出所，迄於
    89 年12 月10日保護管束期滿而未經撤銷停止戒治，視為強
    制戒治期滿，此分別有臺灣士林地方法院檢察署88年度偵字
    第148 號不起訴處分書、臺灣高等法院被告全國前案紀錄表
    各1 份在卷可按，是被告乙○○經觀察、勒戒或強制戒治執
    行完畢釋放後，5 年內再犯毒品危害防制條例第10條之罪，
    應依毒品危害防制條例第23條第2 項之規定依法追訴審理。
三、按海洛因依其成癮性、濫用性及對社會危害性程度，業經毒
    品危害防治條例第2 條第2 項第1 款列為第1 級毒品。核被
    告乙○○所為，係犯毒品危害防制條例第10條第1 項施用第
    1 級毒品海洛因罪，被告持有毒品之低度行為，為施用毒品
    之高度行為所吸收，不另論罪。被告先後數次犯行，時間緊
    接，方法相同，且觸犯構成要件相同之罪名，顯係基於概括
    犯意而為，應依連續犯論以1 罪，並加重其刑。末查，被告
    前於86年間因違反麻醉藥品管理條例案件，經本院以87年度
    少訴字第18號判決處有期徒刑2 年8 月，緩刑4 年確定；再
    於90年間因違反毒品危害防制條例案件，經本院以90年度簡
    字第309 號判決處有期徒刑6 月確定，上開2 罪嗣經合併執
    行，於89年5 月10日送監執行，而於90年12月31日縮短刑期
    假釋出監，所餘刑期已於92年5 月10日縮刑期滿而未經撤銷
    假釋，以已執行論，此有臺灣士林地方法院檢察署90年度毒
    偵字第283 號聲請簡易判決處刑書、本院90年度簡字第309
    號刑事判決書、臺灣士林地方法院檢察署刑案查註資料紀錄
    表及臺灣高等法院被告前案紀錄表各1 份在卷可參，其受有
    期徒刑執行完畢後5 年以內，再犯本件有期徒刑以上之罪，
    為累犯，應依刑法第47條規定遞加重其刑。爰審酌被告已有
    多次施用毒品前科，素行不良，經法院歷次審判仍無警惕，
    足見其已深陷毒品而難以自拔，若非相當時間之拘禁無以矯
    正其犯行，及其犯罪之動機、目的、施用次數、施用毒品係
    戕害自己健康，並未危及他人法益，其犯後業已尚能坦承犯
    行，態度尚稱良好等一切情狀，量處如主文所示之刑，以示
    懲儆。
四、扣案之第1 級毒品海洛因12包（其中11包合計淨重0.81公克
    ，空包裝重2.29公克、另1 包毛重1.04公克，淨重0.88公克
    ）均係查獲之第一級毒品，不問是否屬犯人所有，應依毒品
    危害防制條例第18條第1 項前段之規定，諭知沒收銷燬。至
    被告於93年8 月16日經警查扣之毒品，包括第1 級毒品海洛
    因9 包（合計毛重3.6 公克）、第2 級毒品安非他命20包（
    合計淨重48.9公克）、大麻1 包，除第2級毒品安非他命20
    包（合計淨重48.9公克）、大麻1 包顯與被告本件施用第1
    級毒品海洛因之犯行無關外，其餘毒品亦據被告堅詞否認為
    其所有，且非與本件施用第1 級毒品海洛因犯行有關之物，
    並稱：上開扣案毒品係同在車上之丙○○所持有等語。而查
    ，扣案之第1 級毒品海洛因9 包（合計毛重3.6 公克），業
    據丙○○自承係其所有（93年8 月16日警詢筆錄，臺灣板橋
    地方法院檢察署93年度核退毒偵字第1483號卷《以下簡稱：
    1483號卷》第21頁參照、93年12月17日偵訊筆錄，臺灣板橋
    地方法院檢察署93年度核退毒偵字第1715號卷第16頁參照）
    ，此與被告及同車之人甲○○之指述（93年8 月16日警詢筆
    錄，1483號卷第27頁參照、94年2 月3 日檢察事務官詢問筆
    錄，臺灣板橋地方法院檢察署94年核退毒偵字第178 號卷第
    16頁參照）互核且相互一致，堪認被告陳稱上開扣案毒品與
    本件施用第1 級毒品海洛因之犯行無關等情，堪予採信。此
    外，又乏確證可認上開為警於93年8 月16日扣案之毒品海洛
    因9 包（合計毛重3.6 公克）與被告本件施用第1 級毒品海
    洛因之犯行有關，爰不於本案併為沒收銷燬之諭知。另於93
    年8 月16日為警扣案之吸食器1 組、改造子彈15發、電子磅
    秤1 台、大分裝袋13個、小分裝袋127 個等物，除吸食器1
    組、改造子彈15發顯與被告本件施用第1 級毒品海洛因之犯
    行無關外，其餘物品亦均據被告否認係其所有供或預備供施
    用第1 級毒品海洛因犯行所用之物，而係丙○○所有等情，
    亦分據丙○○及甲○○分別供明在卷；此外，又乏積極證據
    可證係被告所有供或預備供施用第1 級毒品海洛因、第2 級
    毒品安非他命所用之物，亦均不併就上開扣案之物諭知沒收
    ，附此敘明。
據上論斷，依刑事訴訟法第273 條之1 第1 項、第299 條第1 項
前段、第454 條第2 項、第310 條之2 ，毒品危害防制條例第10
條第1 項、第18條第1 項前段，刑法第11條前段、第56條、第47
條，判決如主文。
本案經檢察官王巧玲到庭執行職務。
中　　華 　 民    國　  94　　年　　8　　月　 　9 　　日
                  刑事第六庭法  官  許  辰  舟
以上正本證明與原本無異。
如不服本判決，應於判決送達後10日內，向本院提出上訴狀。
                            書記官  洪  忠  改
中　　華 　 民    國　  94　　年　　8　　月　 　9 　　日
附錄本案論罪科刑法條之依據：
毒品危害防制條例第10條第一項：
施用第一級毒品者，處 6 月以上 5 年以下有期徒刑。
毒品危害防制條例第18條第一項前段：
查獲之第一、二級毒品及專供製造或施用第一、二級毒品之器具
，不問屬於犯人與否，均沒收銷燬之。
